臺灣士林地方法院民事簡易判決
                                   109年度湖簡字第1933號
原      告  李宏修  
訴訟代理人  李柏毅  
被      告  麗湖山莊社區公寓大廈管理委員會

法定代理人  連惠玉  
訴訟代理人  吳泓叡  
被      告  馬麗蓮  
上列當事人間修復漏水等事件，經本院於民國110年10月14日言
詞辯論終結，判決如下：
    主      文
被告麗湖山莊社區公寓大廈管理委員會應將門牌新北市○○區○○○
街00號11樓之2房屋臥室外牆之漏水予以修復。
被告麗湖山莊社區公寓大廈管理委員會應給付原告新臺幣9,000
元。
原告其餘之訴駁回。
訴訟費用由被告麗湖山莊社區公寓大廈管理委員會負擔二分之一
，餘由原告負擔。
本判決原告勝訴部分得假執行。
    事實及理由要領
一、本判決依民事訴訟法第434條第1項規定，合併記載事實及理
    由要領，其中原告之主張及被告之答辯，並依同條項規定，
    分別引用原告之起訴狀、補充資料狀及被告馬麗蓮之答辯狀
　　，以及本件民國110年3月4日、同年10月4日言詞辯論筆錄。
二、本院之判斷
  ㈠關於原告房屋漏水原因之問題：
　⒈查，原告為麗湖山莊社區（下稱系爭社區）門牌新北市○○區○
    ○○街00號10樓之2房屋（下稱系爭10樓）之所有權人
　　，被告馬麗蓮則為同址11樓之2房屋（下稱系爭11樓）之所
    有權人，系爭10樓臥室於108年間發現漏水狀況，通報被告
    麗湖山莊社區公寓大廈管理委員會（下稱被告管委會）後，
    經協調，嗣原告與被告馬麗蓮雙方分攤費用，於109年5月間
    由系爭11樓（臥室）窗台進行修繕，處理後雖有改善，但10
    月間下雨時系爭10樓又發生滲漏水狀況等情，有原告提出之
    建物登記謄本、系爭10樓照片、本院109年度湖簡調字第484
    號卷附被告管委會會議記錄、函文、系爭11樓照片，以及被
    告馬麗蓮提出之估價單影本可參，此部分並為兩造所不爭執
    ，堪以認定。
　⒉原告主張：系爭10樓滲漏水應為系爭11樓（臥室）外牆有裂
    縫及磁磚脫落所致等語，並提出該外牆照片為證（見卷第33
　　、35、73、75頁）。被告就該系爭11樓外牆有裂縫及磁磚脫
    落之事實並無爭執，參酌原告陳稱109年11月14日、15日曾
    以色母由屋頂雨水管進行測試，可判斷並非雨水管破裂所致
　　，並有其提出之測試照片可參，亦為被告所不爭執。綜酌上
    述各情，原告主張上開漏水原因，應屬合理可採。
  ㈡關於修繕管理維護責任之問題　　
　　原告主張上述系爭11樓外牆應由被告管委會修繕，被告管委
    會則抗辯外牆屬專有部分，不應由公共費用支出，應由住戶
    自行修繕云云。按，公寓大廈管理條例第8條第1項規定：「
　　公寓大廈周圍上下、外牆面、樓頂平臺及不屬專有部分之防
    空避難設備，其變更構造、顏色、設置廣告物、鐵鋁窗或其
    他類似之行為，除應依法令規定辦理外，該公寓大廈規約另
    有規定或區分所有權人會議已有決議，經向直轄市、縣（市
　　）主管機關完成報備有案者，應受該規約或區分所有權人會
    議決議之限制。」據此規定，公寓大廈外牆面之使用既須經
    各區分所有權人共同決議，關於公寓大廈之外牆就內部區分
    所有權人關係而論，應屬共用部分，依公寓大廈管理條例第
    10條第2項，其修繕、管理、維護，即應由管理負責人或管
    理委員會為之。又，原告主張系爭社區規約第2條第5項明文
　　：「本公寓大廈外牆（包含外牆面及其構造）之使用管理、
    本公寓大廈外牆之修繕、管理、維護，由管理負責人或管理
    委員會為之。…」，亦有其提出之規約節本可參（見卷第49
    頁）。準此，依上述公寓大廈管理條例及系爭社區規約之規
    定，系爭11樓外牆之修繕義務人應為被告管委會為是。則原
    告據此請求被告管委會予以修復，當屬有據。
　㈢原告得請求賠償金額之問題
　　原告另請求被告賠償系爭10樓漏水受損之修繕費新臺幣（下
    同）90,000元，並提出同額之工程報價單為憑（見本院卷第
    65頁）。惟按，民法第213條第1項、第3項規定：「負損害
    賠償責任者，除法律另有規定或契約另有訂定外，應回復他
    方損害發生前之原狀。」、「第1項情形，債權人得請求支
    付回復原狀所必要之費用，以代回復原狀。」亦即，損害賠
    償以回復損害發生前之原狀為原則，並非回復為新品。而房
    屋暨裝潢等附屬設備有一定之耐用年限，經一定時間之使用
　　，本有自然耗損，自應扣除合理之折舊，以回復原狀所必要
    之費用定其損害額。經核，系爭10樓係88年4月16日建造完
    成，原告則於90年9月3日登記取得所有權，有建物登記謄本
    可佐，迄今約20年，參酌固定資產耐用年數表（裝潢屬附屬
    設備耐用年數為10年）及固定資產折舊率表，以平均法計算
    折舊額，並綜合一切情狀，認原告得請求必要修復費用之損
    害額應以9,000元定之為當。又系爭10樓滲漏水原因，及外
    牆修繕管理維護責任等節，業如上述，是此部分應負賠償責
    任者當為被告管委會，併此敘明。
三、從而，原告本於上開公寓大廈管理條例及系爭社區規約之法
    律關係，請求被告管委會給付如主文第一項、第二項所示之
    ，為有理由，應予准許。逾此範圍之請求，則無理由，應予
    駁回。
中　　華　　民　　國　　110 　年　　11　　月　　12　　日
                  內湖簡易庭法  官  施月燿
以上為正本係照原本作成。
如不服本判決，應於送達後20日內，向本院提出上訴狀並表明上
訴理由，如於本判決宣示後送達前提起上訴者，應於判決送達後
20日內補提上訴理由書（須依對造人數附繕本）。
中　　華　　民　　國　　110 　年　　11　　月　　12　　日
                            書記官  朱鈴玉